【裁判字號】    98,審再,10
【裁判日期】    980410
【裁判案由】    再審之訴
【裁判全文】
臺灣臺北地方法院民事判決              98年度審再字第10號
再審原告    甲○○
再審被告    乙○○
上列當事人間確認之訴等事件，再審原告對於民國98年1 月21日
本院97年度審訴字第2939號確定判決提起再審之訴，本院不經言
詞辯論，判決如下：
    主  文
再審之訴駁回。
再審訴訟費用由再審原告負擔。
   事實及理由
一按再審之訴，應於30日之不變期間內提起，前項期間，自判決
  確定時起算；判決於送達前確定者，自送達時起算；其再審之
  理由發生或知悉在後者，均自知悉時起算，民事訴訟法第 500
  條第1項、第2項定有明文。經查本院97年度審訴字第2939號判
  決書業於民國98年2月2日送達再審原告，有送達證書附於該案
  卷可稽，再審原告於98年3 月23日提起本件再審之訴，未逾30
  日之不變期間，於法即無不合。
二本件再審意旨詳如附件所載。
三再審被告方面：本件未行言詞辯論，故無再審被告之聲明及陳
  述可供記載。
四得心證之理由：
  (一)按適用法規顯有錯誤者，得以再審之訴對於確定終局判決聲
    明不服，民事訴訟法第496條第1項第1 款定有明文。所謂「
    適用法規顯有錯誤」，係指原確定判決就其取捨證據所確定
    之事實，適用法規顯有錯誤者而言，不包括認定事實不當，
    亦不包括漏未斟酌證據及認定事實錯誤之情形在內（最高法
    院63年台上字第880號判例意旨參照）。經查：
    1.再審原告主張原確定判決具「適用法規顯有錯誤」之再審
      事由，乃指該確定判決未正確適用民法第92條、第72條、
      第148條第1項及憲法第62條等規定云云，惟民事訴訟制度
      原為保護私法上權利而設，倘非關於民事私權之爭執，核
      與民事訴訟解決私權糾紛之目的不合，自非民事法院所得
      審理之範疇，原確定判決縱予以駁回，亦難認與前開規定
      相違。
    2.經核再審被告擔任立法委員是否經合法宣誓就職一節，並
      非私權關係，關於此項爭執，非民事法院所得審理之範疇
      ，原確定判決以再審原告之訴顯無理由，逕予駁回，並無
      違誤。揆諸前開說明，原確定判決即未錯誤適用前揭法條
      規定，而無「適用法規顯有錯誤」之再審事由存在。
  (二)又按再審之訴顯無再審理由者，得不經言詞辯論，以判決駁
    回之，民事訴訟法第502條第2項定有明文。所謂「顯無再審
    理由」，係指針對再審原告所主張之再審原因，無須另經調
    查辯論，即可判定其不足以動搖原確定判決所為判斷結果而
    言。原確定判決並未具有「適用法規顯有錯誤」之再審事由
    ，前已詳論，本件再審之訴顯無再審理由，爰依前揭規定，
    逕予駁回之。
五訴訟費用負擔之依據：民事訴訟法第78條。
中    華    民    國    98    年     4    月    10    日
                  民事第六庭  法  官  陳婷玉
以上正本係照原本作成
如對本判決上訴，須於判決送達後20日內向本院提出上訴狀。
中    華    民    國    98    年     4    月    10    日
                                  書記官  曾靖雯


司法院資訊處製作；財團法人民間司法改革基金會備份。
